【裁判字號】    90,易緝,502
【裁判日期】    901112
【裁判案由】    毒品危害防制條例
【裁判全文】
臺灣臺中地方法院刑事判決                          九十年度易緝字第五二號
    公  訴  人  台灣台中地方法院檢察署檢察官
    被      告  甲○○
右列被告因毒品危害防制條例案件，經檢察官聲請簡易判決處刑（聲請案號：八十九
年度毒偵字第三一四五號），經本院台中簡易庭認不宜以簡易判決處刑，簽由本院刑
事庭改依通常程序審理，本院判決如左：
    主  文
甲○○持有第二級毒品，處有期徒刑貳月，如易科罰金，以參佰元折算壹日。扣案之
安非他命壹包（含袋重貳點參公克）沒收銷燬之。
    事  實
一、甲○○前於民國（下同）八十三年間，因違反肅清煙毒條例案件，經台灣高等法
    院台中分院以八十四年度上訴字第一七○二號判決判處有期徒刑三年二月，經最
    高法院於八十五年二月二十八日駁回上訴確定，於八十七年九月四日假釋付保護
    管束，原應於八十九年五月五日假釋保護管束期滿，惟其於上開假釋付保護管束
    期間，復因施用毒品案件，經依本院裁定送觀察、勒戒後，認無繼續施用毒品之
    傾向，由台灣台中地方法院檢察署檢察官於八十九年一月十九日，以八十九年度
    毒偵緝字第一三號不起訴處分確定，然上開假釋因此遭撤銷。詎猶不悔改，自八
    十九年一月間某日起至同月二十五日止，非法持有第二級毒品安非他命，並將之
    置放在台中市○○區○○里○○○路三六號住處。嗣為警於八十九年一月二十五
    日十五時二十分，在台中市○○○路三六號住處二樓臥室桌子抽屜內查獲，並當
    場扣得安非他命一包（含袋重二．三公克）。
二、案經台中市警察局第一分局報告臺灣臺中地方法院檢察署檢察官聲請簡易判決處
    刑。
    理  由
一、訊據被告甲○○固坦承上揭時、地所查獲之第二級毒品安非他命一包係伊所有，
    惟辯稱：該包安非他命係伊在八十九年執行觀察、勒戒前所留下來，伊自觀察、
    勒戒出來後，即未曾施用毒品云云。然查：被告曾於警訊中陳稱：該包安非他命
    係伊在八十五年左右吸食所留下來的，伊八十六年三月入監服刑，八十七年假釋
    出獄，出獄後即未再施用安非他命（見偵查卷第十二頁背面），則被告就該包安
    非他命究係何時所購買、持有之時點，所供已前後不一。另有扣案之第二級毒品
    安非他命一包（含袋重二．三公克）可稽，是被告上開所辯，顯係事後卸責之詞
    ，尚難以採信。本件事證明確，被告犯行堪以認定，應予依法論科。
二、核被告甲○○所為，係犯毒品危害防制條例第十一條第二項之持有第二級毒品罪
    。爰審酌被告於假釋付保護管束期間，不知自制，暨其犯罪之動機、手段、目的
    、所生之危害，犯罪後仍飾詞卸責，尚無悔意等一切情狀，量處如主文所示之刑
    ，並依刑法第四十一條第一項前段諭知易科罰金之折算標準，以示懲儆。至扣案
    之安非他命一包（含袋重二．三公克），應依毒品危害防制條例第十八條第一項
    前段之規定宣告沒收銷燬之。
據上論結，應依刑事訴訟法第四百五十二條、第二百九十九條第一項前段，毒品危害
防制條例第十一條第二項、第十八條第一項前段，刑法第十一條前段、第四十一條第
一項前段，罰金罰鍰提高標準條例第二條，判決如主文。
中      華      民      國      九十      年      十一    月    十二    日
                                臺灣臺中地方法院刑事第六庭
                                    法  官  劉  麗  瑛
右正本證明與原本無異。
如不服本判決，應於送達後十日內向本院提出上訴狀 （須附繕本） ，上訴於台灣高等
法院台中分院。
                                    書記官
中      華      民      國      九十      年      十一    月    十二    日
附錄論罪科刑法條
毒品危害防制條例第十一條第二項
持有第二級毒品者，處二年以下有期徒刑、拘役或新台幣三萬元以下罰金。


司法院資訊處製作；財團法人民間司法改革基金會備份。
